臺灣新竹地方法院刑事裁定
                                  110年度單禁沒字第134號
聲  請  人  臺灣新竹地方檢察署檢察官
被      告  黃坤雄



上列聲請人聲請單獨宣告沒收（110年度聲沒字第146號），本院
裁定如下：
    主  文
扣案如附表各編號「扣案物品及鑑定內容」欄所示之物(含包裝
袋貳拾只)，均沒收銷燬。
    理  由
一、聲請意旨略以：如附表所示移送機關查獲被告涉犯施用第一
    、二級毒品案件，因被告經強制戒治期滿釋放，經臺灣新竹
    地方檢察署檢察官以110年度戒毒偵字第23號為不起訴處分
    確定，有該不起訴處分書1份在卷足參。惟扣案如附表所示
    之第一級毒品海洛因、第二級毒品甲基安非他命均係違禁物
    ，請依刑法第40條第2項(聲請書誤載為刑法第38條第1項，
    應予更正)及毒品危害防制條例第18條第1 項前段規定，聲
    請單獨宣告沒收銷燬等語。
二、查獲之第一、二級毒品及專供製造或施用第一、二級毒品之
    器具，不問屬於犯罪行為人與否，均沒收銷燬之；違禁物得
    單獨宣告沒收，若案件未起訴者，應由檢察官聲請法院以裁
    定沒收之，為毒品危害防制條例第18條第1 項前段、刑法第
    40條第2 項所明定，並經司法院著有18年院字第67號解釋可
    參。
三、經查，被告前㈠於109年9月10日凌晨3時許，在新竹市振興路
    某汽車旅館，以燒烤玻璃球之方式，施用第二級毒品甲基安
    非他命1次，另於同日凌晨4時許，在同旅館，以針筒注射之
    方式，施用海洛因1次；又㈡於110年2月13日中午某時許，在
    苗栗縣○○市○○路00巷00弄0號居處，先以燒烤玻璃球之方式
    ，施用甲基安非他命1次，另以針筒注射之方式，施用海洛
    因1次。上開犯行，業由臺灣新竹地方檢察署檢察官以110年
    度戒毒偵字第23號為不起訴處分確定。本案既未經起訴，依
    前揭說明，法院自應依檢察官之聲請沒收違禁物。而被告本
    件為警查扣⑴如附表編號1所示之白色結晶1 包，經送台灣尖
    端先進生技醫藥股份有限公司毒品原物鑑定實驗室檢驗結果
    ，確含第二級毒品甲基安非他命成分(如附表編號1「扣案物
    及鑑定內容」欄所載)，有該實驗室109年9月25日出具之毒
    品證物鑑定分析報告1份存卷可查（見聲沒卷第5頁），屬毒
    品危害防制條例管制之第二級毒品；⑵如附表編號2所示之米
    色結塊粉末1包、米白色結塊粉末1包及白色粉末2包，經送
    台灣尖端先進生技醫藥股份有限公司毒品原物鑑定實驗室檢
    驗結果，均含第一級毒品海洛因成分(如附表編號2「扣案物
    及鑑定內容」欄所載)，有該公司實驗室110年3月29日出具
    之毒品證物鑑定分析報告4份附卷可佐（見聲沒卷第24-27頁
    ），均屬毒品危害防制條例管制之第一級毒品；⑶如附表編
    號3所示之白色透明結晶15包，經送台灣尖端先進生技醫藥
    股份有限公司毒品原物鑑定實驗室檢驗結果，均含第二級毒
    品甲基安非他命成分(如附表編號3「扣案物及鑑定內容」欄
    所載)，有該公司實驗室110年3月29日出具之毒品證物鑑定
    分析報告15份附卷可佐（見聲沒卷第8-22頁），均屬毒品危
    害防制條例管制之第二級毒品。而盛裝上開毒品之外包裝袋
    ，以現今所採行之鑑驗方式，包裝袋仍會殘留微量毒品而無
    法將之完全析離，有法務部調查局調科壹字第093623965550
    號函可資參佐，亦屬查獲之毒品，自均應依毒品危害防制條
    例第18條第1 項前段之規定宣告沒收銷燬之。從而，本件聲
    請應予准許。至因鑑驗用罄部分，業已滅失，爰不另宣告沒
    收銷燬，附此敘明。
四、依刑事訴訟法第455條之36第2項，毒品危害防制條例第18條
    第1項前段，刑法第11條、第40條第2項，裁定如主文。
中    華    民    國   110    年    12     月    30   日
                    刑事第六庭 法  官    林涵雯
以上正本證明與原本無異。
如不服本裁定，應於裁定送達後5日內向本院提出抗告狀。
中　　華　　民　　國　　110 　年　　12　　月　　30　　日
                               書記官    林汶潔
附表：
編號 移送機關 查獲時間、地點 扣案物品及鑑定內容 案號  1 新竹市警察局第一分局 109年9月10日18時28分許，在新竹市香山區西濱路1段與延平路2段路口 甲基安非他命1包(毛重0.64公克，淨重0.437公克，使用量0.002公克，剩餘量0.435公克) 109年度毒偵字第1755號  2 新竹縣政府警察局竹東分局 110年2月13日14時20分許，在新竹市香山區延平路2段與福樹街口 海洛因4包(①實驗室分析編號：DAA4615，毛重1.37公克，淨重1.130公克，使用量0.007公克，剩餘量1.123公克；②實驗室分析編號：DAA4616，毛重0.43公克，淨重0.211公克，使用量0.004公克，剩餘量0.207公克；③實驗室分析編號：DAA4617，毛重0.39公克，淨重0.251公克，使用量0.002公克，剩餘量0.249公克；④實驗室分析編號：DAA4618，毛重0.89公克，淨重0.645公克，使用量0.002公克，剩餘量0.643公克) 110年度毒偵字第322號  3 新竹縣政府警察局竹東分局 110年2月13日14時20分許，在新竹市香山區延平路2段與福樹街口 甲基安非他命15包(①實驗室分析編號：DAA4619，毛重0.93公克，淨重0.767公克，使用量0.003公克，剩餘量0.764公克；②實驗室分析編號：DAA4620，毛重0.94公克，淨重0.772公克，使用量0.003公克，剩餘量0.769公克；③實驗室分析編號：DAA4621，毛重1.20公克，淨重0.999公克，使用量0.003公克，剩餘量0.996公克；④實驗室分析編號：DAA4622，毛重0.95公克，淨重0.780公克，使用量0.004公克，剩餘量0.776公克；⑤實驗室分析編號：DAA4623，毛重1.18公克，淨重0.971公克，使用量0.006公克，剩餘量0.965公克；⑥實驗室分析編號：DAA4624，毛重0.93公克，淨重0.748公克，使用量0.003公克，剩餘量0.745公克；⑦實驗室分析編號：DAA4625，毛重1.17公克，淨重0.989公克，使用量0.001公克，剩餘量0.988公克；⑧實驗室分析編號：DAA4626，毛重1.17公克，淨重0.995公克，使用量0.001公克，剩餘量0.994公克；⑨實驗室分析編號：DAA4627，毛重0.95公克，淨重0.785公克，使用量0.004公克，剩餘量0.781公克；⑩實驗室分析編號：DAA4628，毛重0.38公克，淨重0.204公克，使用量0.002公克，剩餘量0.202公克；⑪實驗室分析編號：DAA4629，毛重0.91公克，淨重0.746公克，使用量0.002公克，剩餘量0.744公克；⑫實驗室分析編號：DAA4630，毛重0.95公克，淨重0.768公克，使用量0.005公克，剩餘量0.763公克；⑬實驗室分析編號：DAA4631，毛重0.95公克，淨重0.791公克，使用量0.002公克，剩餘量0.789公克；⑭實驗室分析編號：DAA4632，毛重0.30公克，淨重0.093公克，使用量0.001公克，剩餘量0.092公克；⑮實驗室分析編號：DAA4633，毛重0.43公克，淨重0.247公克，使用量0.005公克，剩餘量0.242公克) 110年度毒偵字第322號